臺灣臺南地方法院刑事判決　　　　　　 100年度易字第1118號
公　訴　人　臺灣臺南地方法院檢察署檢察官
被　　　告　官家興
上列被告因違反毒品危害防制條例案件，經檢察官提起公訴（99
年度毒偵字第2047號、100 年度偵字第11333 號），被告就被訴
事實為有罪之陳述，本院裁定進行簡式審判程序，判決如下：
    主  文
官家興持有第二級毒品，累犯，處有期徒刑肆月，扣案之第二級
毒品大麻壹包（驗餘淨重零點貳肆公克）及大麻香菸壹支，均沒
收銷燬之；又施用第二級毒品，累犯，處有期徒刑捌月，扣案之
甲基安非他命伍包（驗餘毛重合計肆點陸肆壹公克) 均沒收銷
燬之；扣案之吸食器壹支沒收。應執行有期徒刑拾月，扣案之第
二級毒品大麻壹包（驗餘淨重零點貳肆公克）、大麻香菸壹支及
甲基安非他命伍包（驗餘毛重合計肆點陸肆壹公克) ，均沒收
銷燬之；扣案之吸食器壹支沒收。
    事實及理由
一、犯罪事實：
    官家興前於民國八十九、九十年間因曾二次因施用毒品，經
    本院先後以八十九年度毒聲字第二九七○號、九十年度毒聲
    字第二四五八號裁定送觀察、勒戒後，均無繼續施用毒品之
    傾向，分別於九十年二月二十七日、九十一年二月二十一日
    釋放出所，復於五年內之九十二年四月間因施用第二級毒品
    案件，經本院九十二年度新簡字第二八八號判決判處有期徒
    刑六月確定。其又於九十六年間因二件施用第二級毒品案件
    ，經本院先後以九十六年度易字第八六八號、九十六年度易
    字第一三一二號分別判處有期徒刑八月、減為四月及有期徒
    刑七月確定；及因二件詐欺案件，經本院九十六年度簡字第
    二六○九號判決各判處有期徒刑五月、各減為二月十五日確
    定，上開案件嗣經本院九十七年度聲字第五七號裁定應執行
    有期徒刑一年二月確定，甫於九十八年五月二十一日縮刑期
    滿執行完畢。詎官家興仍不知悔改，明知甲基安非他命及大
    麻係毒品危害防制條例所明定之第二級毒品，不得持有、施
    用，竟分別基於持有第二級毒品及施用第二級毒品之犯意，
    而為下列犯行：
  (一)於九十九年九月十日晚上十一時許，在臺南市仁德區後壁厝
    某間教會，向不詳姓名、綽號「荃仔」之成年男子，無償取
    得大麻一包（驗餘淨重○‧二四公克）後，即無故持有之，
    並取其中部分大麻捲成香菸一支，預備供己施用。
  (二)於九十九年九月十六日上午七、八時許，在臺南市○○區○
    ○路二九一巷八號住處，以將甲基安非他命置於玻璃球吸食
    器內燒烤成煙吸食之方式，施用第二級毒品甲基安非他命一
    次。
  (三)嗣於九十九年九月十六日下午二時許，謝育瑩駕駛官家興租
    借之自小客車（原車號二四○一─ＸＶ號，懸掛偽造車號一
    五七九─ＧＪ號車牌）搭載官家興、尚淑美，行經臺南市○
    ○區○○路一段一七六號前為警攔檢，當場查獲上開大麻一
    包（驗餘淨重○‧二四公克）、大麻香菸一支、官家興施用
    剩下之第二級毒品甲基安非他命五包（驗餘毛重合計四‧六
    四三一公克）及其所有用來吸食第二級毒品所用之吸食器一
    支，警方並徵得官家興之同意採尿送驗結果，呈安非他命、
    甲基安非他命陽性反應，而查知上情。
二、證據名稱：
  (一)被告官家興於警局、偵查初訊及本院審理中之自白。
  (二)證人謝育瑩於警詢及偵查中之證述。
  (三)證人尚淑美於警詢及偵查中之證述。
  (四)臺南市政府警察局第二分局搜索扣押筆錄、扣押物品目錄表
    各一件及扣押物品照片十二張（見毒偵卷第三六、三七至三
    八、四四至四六頁）。
  (五)卷附檢察事務官勘驗搜索過程之勘驗報告一件（見毒偵卷第
    一三○至一三五頁）。
  (六)扣案之大麻一包（驗餘淨重○‧二四公克）及法務部調查局
    濫用藥物實驗室一○○年三月十四日調科壹字第一○○二三
    ○○六四二○號鑑定書一件（見毒偵卷第一五一頁）。
  (七)扣案之大麻香菸一支及行政院衛生署食品藥物管理局一○○
    年五月十一日ＦＤＡ研字第一○○五○一六○七六號檢驗報
    告書一件（見毒偵卷第一五五頁）。
  (八)扣案之甲基安非他命五包（驗餘毛重合計四‧六四三一公克
    ）及行政院衛生署食品藥物管理局一○○年五月十一日ＦＤ
    Ａ研字第一○○五○一六○七六號檢驗報告書一件（見毒偵
    卷第一五五頁）。
  (九)扣案之吸食器一支。
  (十)長榮大學九十九年十月四日出具之確認報告及送驗尿液年籍
    對照表各一件（見毒偵卷第四九、八六頁）。
  (十一)長榮大學九十九年十月二十八日出具之陰性報告、九十九年
    十一月二十三日長大毒字第○九九五○四○○二三號函及本
    院一○○年十月十二日電話紀錄表各一件（見毒偵卷第一一
    六、一二六至一二八頁及本院卷第五五頁）。
  (十二)被告前於九十年間因施用毒品案件，經法院裁定送觀察勒戒
    後，於九十一年二月二十一日執行完畢釋放出所，又於五年
    內之九十二年四月間，復因施用毒品案件，被依法追訴處罰
    等情，有臺灣高等法院被告前案紀錄表在卷可佐，顯見其再
    犯率甚高，原實施之觀察勒戒處分，已無法收其實效，而無
    五年戒斷期之存在，是被告再犯本件施用第二級毒品之罪，
    自應依法追訴處罰（最高法院九十五年度第七次刑事庭會議
    決議內容及九十七年度第五次刑事庭會議決議內容參照）。
三、按甲基安非他命及大麻均係毒品危害防制條例第二條第二項
    第二款所明定之第二級毒品，不得非法持有、施用。核被告
    上開犯罪事實(一)所為，係犯毒品危害防制條例第十一條第二
    項之持有第二級毒品罪；上開犯罪事實(二)所為，則係犯同條
    例第十條第二項之施用第二級毒品罪，其施用第二級毒品甲
    基安非他命前後持有甲基安非他命之低度行為，為施用甲基
    安非他命之高度行為所吸收，不另論罪。被告上開持有及施
    用第二級毒品之犯行，係於不同時間、地點所犯，且犯意各
    別，行為互殊，應予分論併罰。又被告有如上開犯罪事實所
    述之前案科刑及執行紀錄，有卷附臺灣高等法院被告前案紀
    錄表可按，其受有期徒刑之執行完畢，五年以內故意再犯本
    件有期徒刑以上之二罪，均為累犯，應各依刑法第四十七條
    第一項之規定，加重其刑。爰審酌甲基安非他命戕害身心，
    而被告前因施用毒品經送觀察勒戒及歷經數次刑罰後，猶不
    思戒絕革除惡習，再為本件犯罪，顯未因前所受觀察勒戒及
    刑罰處分而記取教訓，惟其施用毒品所生危害，實以自戕身
    心健康為主，對於他人生命、身體、財產等法益，尚無明顯
    而重大之實害，兼衡被告之素行除有施用毒品前科外，尚有
    詐欺、侵占、槍砲等犯罪前科、歷次因施用毒品所被判處之
    刑度（最近一次被法院判處有期徒刑八月）、高職畢業之智
    識程度、未婚須扶養母親之家庭生活狀況及犯罪後坦承犯行
    等一切情狀，就被告上開持有、施用第二級毒品二犯行，分
    別量處如主文所示之刑，並定其應執行之刑。扣案之大麻一
    包（驗餘淨重○‧二四公克）、大麻香菸一支係警方所查獲
    被告持有之第二級毒品；扣案之甲基安非他命五包（驗餘毛
    重合計四‧六四三一公克），係被告本案施用剩下之第二級
    毒品，分別與本件被告持有、施用第二級毒品罪有關，均應
    依毒品危害防制條例第十八條第一項前段規定，分別於其所
    宣告之持有第二級毒品罪及施用第二級毒品罪刑項下宣告沒
    收銷燬之。另扣案之吸食器一支，係被告所有供其施用甲基
    安非他命所用之物，業據其供明在卷（見本院卷第六一頁）
    ，應依刑法第三十八條第一項第二款之規定，於被告所犯施
    用第二級毒品罪刑項下宣告沒收。
四、應適用之法條：刑事訴訟法第二百七十三條之一第一項、第
    二百九十九條第一項前段、第三百十條之二、第四百五十四
    條，毒品危害防制條例第十一條第二項、第十條第二項、第
    十八條第一項前段，刑法第十一條前段、第四十七條第一項
    、第五十一條第五款、第三十八條第一項第二款。
五、如不服本判決，應於收受本判決後十日內向本院提出上訴書
    狀，並應敘述具體理由。如未敘述上訴理由者，應於上訴期
    間屆滿後二十日內向本院補提理由書狀。
本案經檢察官蘇榮照到庭執行職務。
中    華    民    國   100    年    10    月    27    日
                  刑事第七庭    法  官  林欣玲
以上正本證明與原本無異。
                                書記官  鄭佩玉
中    華    民    國   100    年    10    月    27    日
附錄本案論罪科刑法條：
毒品危害防制條例第11條第2項
持有第二級毒品者，處 2 年以下有期徒刑、拘役或新臺幣 3 萬
元以下罰金。
毒品危害防制條例第10條第2項
施用第二級毒品者，處 3 年以下有期徒刑。